臺灣高雄地方法院刑事裁定　　　　　　 94年度聲更一字第5號
異 議 人即
受刑人之母　甲○○
受　刑　人　乙○○
上列異議人因受刑人違反毒品危害防制條例案件（本院93年度訴
字第3341號案），以檢察官執行之指揮為不當（94年度執字第
2851號），聲明異議，本院裁定如下：
    主  文
本件異議駁回。
    理  由
一、聲明異議意旨係以：異議人係受刑人乙○○之母，受刑人乙
    ○○因違反毒品危害防制條例案件，業經本院以93年度訴字
    第3341號判決應執行有期徒刑10月，且經檢察官發交執行中
    ，惟受刑人乙○○於94年5月13日因急性譫妄症、中樞神經
    性梅毒住院急救，目前意識不清，未能依時前往報到，異議
    人乃於94年6月2日聲請台灣高雄地方法院檢察署暫緩執行，
    竟遭該署於94年6月15日以雄檢博峙94執2851字第34631號函
    駁回聲請，故檢察官指揮執行不當，爰依刑事訴訟法第484
    條規定聲明異議等語。
二、按受刑人或其法定代理人或配偶以檢察官執行之指揮為不當
    者，得向諭知該裁判之法院聲明異議，法院並應就異議之聲
    明裁定之，刑事訴訟法第484條、第486條分別定有明文。又
    受徒刑或拘役之諭知而有下列情形之一者，依檢察官之指揮
    ，於其痊癒或該事故消滅前，停止執行：一、心神喪失者。
    二、懷胎五月以上者。三、生產未滿二月者。四、現罹疾病
    ，恐因執行而不能保其生命者，刑事訴訟法第467條亦有明
    文，再植物人應認符合刑事訴訟法第467條第4款現罹疾病，
    恐因執行而不能保其生命之要件；若該植物人已對外界事物
    全然缺乏知覺理會及判斷作用，而無自由決定意思之能力者
    ，應亦該當同條第1款心神喪失之要件。具右開情形之植物
    人，若尚未開始執行，檢察官可分別情形，依刑事訴訟法第
    467條第1款、第4款之規定，於其痊癒前停止執行（法務部
    (85)法檢字第30609號函釋要旨可資參照）。
三、查異議人主張受刑人罹患大腦兩側基底小血管梗塞及兩側白
    質廣泛性病變，不能言語，無法在床上坐穩等疾病，固據提
    出私立高雄醫學大學附設中和紀念醫院94年5 月30日診斷證
    明書1 紙及94年6 月14 日 高醫附祕字第0940001646號函為
    據，惟本件檢察官於接獲異議人94年6 月2 日之聲請書後，
    因受刑人已於同年5 月16日通緝在案，即於同年6 月15 日
    以雄檢博崎94執2851字第34631 號函覆異議人斯旨，並未為
    其他執行之指揮行為，有該函附卷可考。經核該函性質應僅
    係執行前之通知，屬先行程序，尚與執行之指揮有間；又受
    刑人是否有得停止執行之事由，客觀上仍須受刑人到案後，
    就其當時之健康情形審酌判斷，始得據以決定其是否有停止
    執行之事由，如有上開情形，卻未予停止執行，仍核發執行
    指揮書為指揮之執行，始可謂受刑人權益有受妨害之虞。
四、綜上所述，本件檢察官既尚未核發執行指揮書令聲明人入監
    服刑，客觀即未為任何執行之指揮，更遑論有何執行不當情
    事，異議人僅以執行檢察官函覆伊拒絕暫緩受刑人執行之聲
    請，認檢察官指揮之執行為不當，自有誤會。從而，本件聲
    請人聲明異議之理由並無所據，其聲明異議為無理由，應予
    駁回。
五、綜上所述，依刑事訴訟法第484 條、第486 條，裁定如主文
    。
中　　華　　民　　國　　94　　年　　12　　月　　2 　　日
                  刑事第二庭  法　官  陳銘珠
以上正本證明與原本無異。
如不服本裁定，應於收受送達後5 日內向本院提出抗告狀。
中　　華　　民　　國　　94　　年　　12　　月　　2 　　日
　　　　　　　　　　　　　　　書記官  周祺雯
